# 请教陈版chenyiwei老师报告期内处置子公司（同一控制下企业合并）合并抵消处理

提问人：六月天空 时间：2020-04-23 17:37:00
1 、 2018 年 12 月末将A公司划入甲集团，同一控制下企业合并，A公司实收资本 100 ，资本公积 20 ，盈余公积 30 ，未分配利润-500，即A公司 2018 年末净资产-350元。甲集团长投为 0 ，甲集团合并报表编制抵消分录：
借：资本公积 100
贷：实收资本 100
2019 年 9 月末将A公司无偿划出， 2019 年1-9月实现净利润-100，甲集团合并报表编制抵消分录：
借：投资收益 -100
贷：未分配利润 -100
但是合并报表勾稽关系不平，期初未分配利润包括A公司的-500，期末未分配利润只包括集团本身的，请教陈老师这种情况期初未分配利润对应科目是什么？
2 、 2018 年 12 月末将B公司划入甲集团，同一控制下企业合并，B公司实收资本 100 ，资本公积 20 ，盈余公积 30 ，未分配利润 500 ，即A公司 2018 年末净资产 650 元。甲集团长投为 650 ，甲集团合并报表编制抵消分录：
借：实收资本 100
资本公积 20
盈余公积 30
未分配利润 500
贷：长投 650
恢复留存收益:
借：资本公积 530
贷：盈余公积 30
未分配利润 500
2019 年 9 月末将B公司无偿划出， 2019 年1-9月实现净利润-100，甲集团合并报表编制抵消分录：
借：投资收益 -100
贷：未分配利润 -100
同时恢复留存收益:
借：资本公积 530
贷：盈余公积 30
未分配利润 500
请教陈老师我做的抵消分录正确吗，处置子公司仍然需要恢复留存收益吗？这一点我不太明白，但是不恢复报表勾稽关系又不平，还是应该做其他处理？

回答人：chenyiwei
原先同一控制下合并取得的子公司被处置或因其他方式丧失控制权，不再纳入合并报表范围时，因为其处置日之前的报表仍需纳入合并报表，故此前对其合并日前留存收益的恢复处理也应当持续进行（例如：借：资本公积，贷：
年初未分配利润）。